臺灣板橋地方法院刑事判決　　　　　　　94年度交訴字第32號
公　訴　人　臺灣板橋地方法院檢察署檢察官
被　　　告　甲○○
上列被告因業務過失致死案件，經檢察官提起公訴（94年度偵字
第123 號），被告於準備程序進行中為有罪之陳述，經告知簡式
審判程序之旨，並聽取當事人之意見後，本院裁定由受命法官獨
任進行簡式審判程序，並判決如下：
    主      文
甲○○從事業務之人，因業務上之過失致人於死，累犯，處有期
徒刑陸月，如易科罰金以佰元折算壹日。
    事  實
一、甲○○從事服飾買賣，平日並駕駛自用小客貨兩用車運送其
    所販賣之服飾至市場，係以駕駛為其附隨義務，為從事業務
    之人。曾因偽造文書案件，經本院以91年度訴字第52號判處
    有期徒刑8 月，於民國92年10月15日縮刑期滿執行完畢。猶
    不知警惕，於民國93年10月18日下午1 時20分許，駕駛陳文
    鴻所有之車牌號碼6T-2559 號自用小客貨兩用車，沿臺北縣
    三重市○○路往重新橋方向行駛，途經臺北縣重新路4 段87
    號前之設有禁止臨時停車標線處所時，本應注意設有禁止臨
    時停車標誌、標線處所不得臨時停車，又停車向外開啟車門
    時，應注意行人、車輛，並讓其先行。而依當時情形，天候
    雨，光線為日間自然光，市區道路○路面鋪裝柏油，路面狀
    態濕潤，亦無不能注意之情事。竟將所駕駛之前開自用小客
    貨兩用車停放在上址。適楊賢勳騎乘車牌號碼QVC-440 號輕
    型機車自後方駛來。甲○○復未注意上開機車，即貿然向外
    開啟車門，使楊賢勳見狀閃避不及，致其騎乘之機車前置物
    籃右側及右前面板先後撞及已開啟之自用小客貨兩用車左前
    車門，楊賢勛因而人車倒地，受有顱腦損傷之傷害，經送往
    行政院衛生署臺北醫院及行政院退除役官兵輔導委員會臺北
    榮民總醫院治療無效，延至同年月21日凌晨3 時17分許（起
    訴書誤載為3 時15分許）不治死亡。甲○○於肇事後，報案
    人或勤指中心轉來資料未報明肇事人姓名，處理人員前往現
    場處理時，於有偵查犯罪職權之機關尚不知何人為肇事者前
    ，即主動向處理車禍事故現場之警員當場承認其係肇事者，
    自首而接受裁判。
二、案經楊賢勳之妻乙○○告訴臺北縣政府警察局三重分局報告
    臺灣板橋地方法院檢察署檢察官偵查起訴。
    理  由
一、上揭事實，業據被告甲○○於本院審理中坦承不諱，並有道
    路交通事故現場圖、道路交通事故調查報告表（一）、（二
    ）行政院退除役官兵輔導委員會臺北榮民總醫院診斷證明書
    各乙紙、臺北縣政府警察局舉發違反道路交通管理事件通知
    單影本、車籍作業系統─查詢認可資料各2 紙、現場及前開
    自用小客貨車、輕型機車、車損照片34幀、三重分局轄內楊
    賢勳車禍死亡案勘察報告乙紙及所附之刑案現場圖乙紙、採
    證照片53幀在卷可稽，足徵被告自白與事實相符。而被害人
    楊賢勳確因本件車禍顱腦損傷死亡，亦經臺灣板橋地方法院
    檢察署檢察官督同法醫師相驗明確，製有勘驗筆錄、相驗屍
    體證明書、驗斷書等件在卷足憑。按設有禁止臨時停車標誌
    、標線處所不得臨時停車；停車向外開啟車門時，應注意行
    人、車輛，並讓其先行，道路交通安全規則第111 條第1 項
    第3 項、第112 條第1 項第15款分別定有明文。被告停放前
    開自用小客貨兩用車自應注意前開規定，而依肇事當時情形
    ，天候雨，光線為日間自然光，市區道路○路面鋪裝柏油，
    路面狀態濕潤，有道路交通事故調查報告表（一）乙紙在卷
    可參，亦無不能注意之情事，被告竟未注意前開規定，違規
    停車，並貿然開啟車門，適被害人楊賢勳騎乘前開機車行駛
    在上開自用小客貨兩用車後方，見狀閃避不及，致其機車撞
    及被告前開車輛，使被害人人車倒地，受有顱腦損傷之傷害
    ，經送往行政院衛生署臺北醫院及行政院退除役官兵輔導委
    員會臺北榮民總醫院治療無效，延至93年10月21日凌晨3 時
    17分許不治死亡，被告係應注意能注意而不注意上開規定，
    以致被害人死亡結果，被告應有過失。又被害人確因本件車
    禍顱腦損傷致死，已如前述，被告前開過失行為與被害人之
    死亡結果顯然具有相當因果關係。本件事證明確，被告犯行
    洵堪認定。
二、核被告所為，係犯刑法第276 條第2 項之從事業務之人因業
    務上之過失致人於死罪。被告曾因偽造文書案件，經本院以
    91年度訴字第52號判處有期徒刑8 月，於92年10月15日縮刑
    期滿執行完畢，有前開臺灣高等法院被告前案紀錄表乙紙可
    憑，其受有期徒刑之執行完畢，5 年以內再犯有期徒刑以上
    之罪，為累犯，應依法加重其刑。又被告於肇事後，報案人
    或勤指中心轉來資料未報明肇事人姓名，處理人員前往現場
    處理時，於有偵查犯罪職權之機關尚不知何人為肇事者前，
    即主動向處理車禍事故現場之警員報案，當場承認其係肇事
    者，自首而接受裁判，有臺北縣政府警察局三重分局交通分
    隊道路交通事故肇事人自首情形紀錄表乙紙可參，則被告合
    於自首之要件，應依刑法第62條減輕其刑。並依法先加後減
    之。爰審酌被告過失之情節、已與告訴人乙○○達成和解，
    有和解筆錄附於94年度交附民字第59號案件卷宗可稽，及坦
    承犯行之態度等一切情狀，量處如主文所示之刑，並諭知易
    科罰金之折算標準，以資懲儆。
據上論斷，應依刑事訴訟法第273 條之1 第1 項、第299 條第1
項前段，刑法第276 條第2 項、第47條、第62條前段、第41條第
1 項前段，罰金罰鍰提高標準條例第1 條前段、第2 條，判決如
主文。
本案經檢察官曾文鐘到庭執行職務。
中　　華　　民　　國　　94　　年　　10　　月　　28　　日
                  刑事第十庭    法　官　  張宏節
上列正本證明與原本無異。
如不服本判決應於送達後10日內向本院提出上訴狀。
                                書記官    鄧順生
中　　華　　民　　國　　94　　年　　10　　月　　28　　日
附錄本案論罪科刑法條全文：
中華民國刑法第276條
因過失致人於死者，處二年以下有期徒刑、拘役或二千元以下罰
金。
從事業務之人，因業務上之過失犯前項之罪者，處五年以下有期
徒刑或拘役，得併科 3000 元以下罰金。
